臺灣士林地方法院刑事判決　　　　　　　　　　　　　九十一年度易字第一五二號
　　公　訴　人　臺灣士林地方法院檢察署檢察官
　　被　　　告　乙○○
右列被告因詐欺案件，經檢察官追加起訴（九十年度偵字第三六二五號，原起訴案號
：八十九年度偵字第八三八七號，被告陳子信詐欺等案件）及併案審理（九十年度偵
字第九八九六號），本院判決如左：
    主  文
乙○○共同連續行使偽造私文書，足以生損害於他人，處有期徒刑拾月。
簽帳單客戶收執聯參張暨商店存根聯兼銀行存根聯上偽造之「張惠雯」署押共陸枚均
沒收。
    事  實
一、乙○○之男友陳子信（業經臺灣高等法院判處罪刑確定）於民國八十九年八月二
    十七日上午七、八時許，趁甲○○外出及屋門未鎖之際，侵入甲○○所居住之台
    北市北投區○○○路○段二九二號五樓頂樓增建屋屋內，竊取書桌抽屜內甲○○
    所有之藍色皮包一只（內有北投郵局存摺及提款卡（帳號Ｏ八一八七五─九號）
    、世華聯合商業銀行天母分行存摺及提款卡（帳號0000000000─三號
    ）、北投區農會關渡分處提款卡、國民身分證、殘障手冊、勞工安全衛生教育結
    業證書、技術士證書、機車行照，除北投郵局存摺及提款卡、世華聯合商業銀行
    天母分行提款卡外均由甲○○已在警局領回），得手後，乙○○與陳子信共同猜
    得甲○○所有該北投郵局提款卡及世華聯合商業銀行天母分行提款卡之密碼，即
    基於共同意圖為第自己不法之所有之概括犯意，先於同年月二十七日，一同持前
    開北投郵局提款卡至鄰近之金融行庫之自動付款設備，以輸入猜得密碼之不正方
    式，跨行提領甲○○帳戶內之現金計七次（得款詳如附表編號一所示），陳子信
    與乙○○復於同年月二十八日再至金融行庫之自動付款設備，持前開世華聯合商
    業銀行天母分行提款卡，以同一手法，跨行提領甲○○帳戶內之現金計十三次（
    得款詳如附表編號二所示），乙○○與陳子信所提領之現金後予以朋分花用清償
    舊債。嗣於八十九年八月二十九日零時三十分許，陳子信與乙○○因故在在臺北
    市○○區○○路二一八號前車號ＤＵ─一六Ｏ二號自小客車內發生爭吵，為巡邏
    之員警盤查後，於陳子信自行取出該車內之物品時，為警發見甲○○所有前開之
    藍色皮包及世華聯合商業銀行天母分行存摺、北投區農會關渡分處提款卡、國民
    身分證、殘障手冊、勞工安全衛生教育結業證書、技術士證書、機車行照、所餘
    贓款新臺幣（下同）十七萬五千元（另查獲安非他命，被告陳子信違反之毒品危
    害防制條例部分，由檢察官另行處理），經員警循線查詢甲○○後，即知上情，
    陳子信於八十九年八月二十九日經檢察官諭知交保後，復於八十九年十一月十三
    日二十三時許，在台北市○○區○○街一六五巷六號地下室，乘無人注意之際，
    竊取張惠雯所有放置於走廊一桌子上之皮包內之中國信託商業銀行信用卡三張（
    卡號0000000000000000號、000000000000000
    0號、五四Ｚ0000000000000號）暨預借現金密碼函、台新國際商
    業銀行信用卡一張（卡號四五七九六一Ｚ000000000號）、郵局金融卡
    （卡號Ｚ0000000000000號）一張，得手後，知情之乙○○復與陳
    子信共同基於同前之意圖為自己不法所有之概括犯意行使偽造私文書之概括犯意
    聯絡，於八十九年十一月十四日凌晨四時十分許，同至台北市○○○路三七二號
    中華商業銀行台北分行提款機，由乙○○先後三次連續插入張惠雯之中國信託商
    業銀行信用卡，輸入預借現金密碼之不正方式，分別由提款機詐借得現金一萬元
    、二萬元及二萬元；又於同日凌晨五時二十一分許起，先後至台北市○○○路三
    四一號一樓「南京狗貓用品園」、台北市○○路二二０號一樓「惠康百貨股份有
    限公司」、臺北市○○街四十號五樓之十六「全虹通信店」及台北市○○路二三
    ０號「嘉賓閣旅館股份有限公司」等地購物及住宿，而出示上揭由陳子信所竊得
    之張惠雯所有中國信託商業銀行信用卡及台新國際商銀行信用卡，渠二人除於八
    十九年十一月十四日上午十時許，在「全虹通信店」內購買行動電話時，所出示
    張惠雯之中國信託商業銀行信用卡及台新國際商業銀行信用卡業經張惠雯報案失
    竊止付而未能盜刷成功，「全虹通信店」店員李佳穗未交付行動電話，而未被詐
    騙得逞外，其餘，乙○○與陳子信共刷卡消費一萬三千元、二千四百七十元及一
    千九百六十元，由乙○○連續在一式二聯（銀行存根聯兼商店存根聯、客戶收執
    聯）之簽帳單上，偽造張惠雯之署押，以確認消費金額，並提出行使而交還南京
    貓狗用品園、惠康百貨股份有限公司及嘉賓閣旅館股份有限公司，使各該店員因
    而陷於錯誤而交付所購得之商品及供陳子信、乙○○二人住宿，足以生損害於張
    惠雯及發卡銀行。嗣於八十九年十一月十九日二十一時許，乙○○與陳子信共同
    騎乘ＣＩＰ─九二二號機車，途經臺北市劍潭捷運站前為警查獲，並在陳子信所
    騎乘之該部機車置物箱內扣得張惠雯所有前開中國信託商業銀行信用卡及台新國
    際商銀行信用卡共四張。
二、案經台北市政府警察局北投分局移送台灣士林地方法院檢察署檢察官偵察後於本
    院審理陳子信詐欺等案件中追加起訴及移送併案審理。
    理  由
一、訊據被告乙○○坦承與陳子信共同於右述時地持被害人甲○○所有北投郵局提款
    卡及世華聯合商業銀行天母分行提款卡至鄰近之金融行庫之自動付款設備，以輸
    入猜得密碼之方式，跨行提領被害人甲○○所有帳戶內如附表一、二所示之金額
    及於右揭時地持被害人張惠雯所有右開之信用卡，由其在簽帳單上偽簽被害人張
    惠雯之署押，而購得商品及住宿等情不諱，並核與被害人甲○○、張惠雯指述之
    情節相符，並有被害人甲○○前開北投郵局存摺及提款卡（帳號Ｏ八一八七五─
    九）與世華聯合商業銀行天母分行存摺（帳號0000000000─三號）影
    本及提款記錄、中國信託商業銀行張惠雯信用卡（卡號00000000000
    00000號）冒刷受害明細表影本乙份及被告陳子信、乙○○冒刷該信用卡之
    現場照片影本十二張（見台灣士林地方法院檢察署九十年度偵字第三九一七號第
    五十一頁六十三頁）、冒用被害人張惠雯名義刷卡消費之簽帳單影本三張（見同
    上偵查卷第三七頁、第三九頁、第三十九之一）、台新國際商業銀行信用卡中心
    九十年八月三十一日台新信卡字第九００二六三號函附張惠雯信用卡（卡號四五
    七九六一Ｚ000000000號）於八十九年十一月十四日在嘉賓閣旅館股份
    有限公司刷卡消費明細表及特約商店資料（見台灣士林地方法院檢察署九十年度
    偵緝字第三九九號卷第三四頁至第三六頁）在卷可稽，復有失竊報告及被害人甲
    ○○、張惠雯出具之贓物領據在卷可佐，並經證人即即南京狗貓用品園職員莊吉
    源於警訊時證稱八十九年十一月十四日凌晨，陳子信及乙○○（當場指認）到店
    裡購買一隻西施犬、狗籃子、狗飼料等物計一萬三千元，並以信用卡刷卡購買、
    證人即「全虹通信店」店員李佳穗於警訊中指稱：被告乙○○、陳子信二人於九
    年十一月十四日上午十時許，在「全虹通信店」內購買行動電話時，所出示張惠
    雯中國信託商業銀行信用卡及台新國際商業銀行信用卡業經張惠雯報案失竊止付
    而未能盜刷成功，致未交付行動電話，而未被詐騙得逞及證人即台北市○○路二
    二０號一樓「惠康百貨股份有限公司」店員詹豪於警訊中指述：被告乙○○與陳
    子信於八十九年十一月十四日上午七時三十分許，至該「惠康百貨股份有限公司
    」購買物品，而由被告乙○○持被害人張惠雯之台新國際商業銀行信用卡簽名結
    帳語，是被告上揭自白持被害人甲○○提款卡盜領被害人甲○○帳戶內之存款及
    持被害人張惠雯所有上述信用卡刷卡消費，並在簽帳單上偽簽被害人張惠雯署押
    ，暨以被害人張惠雯所有信用卡，輸入預借現金密碼，盜刷現金三次等情節，堪
    認與事實相符，而被告就此所為，自足生損害於被害人甲○○、張惠雯及各該信
    用卡發卡銀行，被告乙○○事證明確，上述犯行均堪認定。
二、核被告乙○○以被害人甲○○所有提款卡自自動付款設備盜領存款，及以被害人
    張惠雯所有信用卡自自動付款設備盜借現金之所為，均係犯刑法第三百三十九條
    之二第一項之不正利用自動付款設備詐取財物罪，其持被害人張惠雯所有信用卡
    前往上揭商店地刷卡消費購買商品及住宿，並在簽帳單上偽造被害人張惠雯署押
    ，嗣提出行使交還簽帳單予各該商店，使各該商店誤認係持卡人張惠雯本人所消
    費，而交付被告乙○○所購買之商品及供其住宿，均係犯刑法第二百十六條之行
    使偽造私文書罪，第三百三十九條第一項之詐欺取財罪（購買商品部分，參照最
    高法院八十九年度台上字第五八二０號判決）、第三百三十九條第三項、第一項
    （至「全虹通信店」內購買行動電話時，所出示張惠雯中國信託商業銀行信用卡
    及台新國際商業銀行信用卡業經張惠雯報案失竊止付而未能盜刷成功，致未交付
    行動電話，而未被詐騙得逞）、第三百三十九條第二項之詐欺得利罪（住宿部分
    ），至被告乙○○在簽帳單上偽造被害人張惠雯之署押，為偽造私文書之部分行
    為，應為行使之高度行為所吸收，均不另論罪。而被告就上揭所犯盜領被害人甲
    ○○所有存款、以被害人張惠雯所有之信用卡盜借現金及以被害人張惠雯所有之
    信用卡前往「南京狗貓用品園」、「惠康百貨股份有限公司」及「嘉賓閣旅館股
    份有限公司」刷卡消費，而在簽帳單上偽造「張惠雯」署押，嗣提出行使交還簽
    帳單予各該商店，使各該商店誤認係持卡人張惠雯本人所消費，而交付被告所購
    買之商品及供其住宿部分，與陳子信有犯意聯絡及行為分擔，均係共同正犯。被
    告乙○○先後多次不正利用自動付款設備詐取財物、行使偽造私文書、詐欺取財
    、詐欺得利之犯行，各時間緊接、手段相似、所犯各構成要件相同，顯均係基於
    概括犯意為之，均應依連續犯規定論以一罪，並加重其刑。被告乙○○所犯上開
    不正利用自動付款設備詐取財物、行使偽造私文書、詐欺取財、詐欺得利罪間，
    有方法結果之牽連關係，為牽連犯，應依刑法第五十五條之規定，從一重之刑法
    第二百十六條、第二百十條之行使偽造私文書罪處斷，又公訴人就被告乙○○所
    犯上開被害人甲○○所有提款卡自自動付款設備盜領存款外，其餘均未起訴，惟
    被告乙○○持所被害人張惠雯之信用卡為上揭盜借現金、刷卡消費購買物品、住
    宿而犯上揭不正利用自動付款設備詐取財物、行使偽造私文書、詐欺取財、詐欺
    得利等罪，與上開被訴之犯罪事實間有連續犯及牽連犯之裁判上一罪關係，本院
    自得併予審理，爰審酌被告乙○○之素行、犯罪之動機、目的、手段、次數、所
    詐得之財物、不法利益，因而致生之危害及犯罪後之態度等一切情狀，量處有期
    徒刑十月。簽帳單客戶收執聯六張為被告乙○○及共犯陳子信所有，供犯罪使用
    之物，雖未扣案，惟並無證據證明業已滅失，應依刑法第三十八條第一項第二款
    之規定沒收，另商店存根聯及發卡銀行存根聯各三張，雖為各該商店及發卡銀行
    收回，惟其上「張惠雯」之簽名為偽造之署押，均併依刑法第二百十九條規定宣
    告沒收。
據上論斷，應依刑事訴訟法第二百九十九條第一項前段、刑法第二十八條、第五十六
條、第二百十條、第二百十六條、第三百三十九條第一項、第二項、第三百三十九條
之二第一項、第五十五條、第三十八條第一項第二款、第二百十九條、罰金罰鍰提高
標準條例第一條前段，判決如主文。
本案經檢察官張紜緯到庭執行職務
中      華      民      國      九十一      年      五      月    十六  日
                                    臺灣士林地方法院刑事第一庭
                                        法  官  蔡  明  宏
右正本證明與原本無異。
如不服本判決，應於判決送達後十日內，向本院提出上訴狀。
                                        書記官  陳  漢  朝
中      華      民      國      九十一      年      五      月  二十二  日
附錄本判決論罪科刑依據之法條：
刑法第二百十條：
偽造、變造私文書，足以生損害於公眾或他人者，處五年以下有期徒刑。
刑法第二百十六條：
行使第二百十條至第二百十五條之文書者，依偽造、變造文書或登載不實事項或使登
載不實事項之規定處斷。
刑法第三百三十九條第一項、第二項：
意圖為自己或第三人不法之所有，以詐術使人將本人或第三人之物交付者，處五年以
下有期徒刑、拘役或科或併科一千元以下罰金。
以前項方法得財產上不法之利益或使第三人得之者亦同。
刑法第三百三十九條之二第一項：
意圖為自己或第三人不法之所有，以不正方法由自動付款設備取得他人之物者，處三
年以下有期徒刑、拘役或一萬元以下罰金。
刑法第二百十九條：
偽造之印章、印文或署押，不問屬於犯人與否，沒收之。
